臺灣桃園地方法院刑事判決　　　　　　　96年度訴字第1421號
公　訴　人　臺灣桃園地方法院檢察署檢察官
被　　　告　甲○○
　　　　　　　　　 　(
上列被告因偽造文書等案件，經檢察官提起公訴（96年度偵字第
14032 號），因被告於準備程序中自白犯罪，經本院合議庭裁定
本件由受命法官獨任進行簡式審判程序，判決如下：
    主  文
甲○○竊盜，處有期徒刑捌月，減為有期徒刑肆月，未扣案鑰匙
壹支沒收；又竊盜，處有期徒刑陸月，減為有期徒刑參月；又竊
盜，處有期徒刑陸月；又偽造私文書，足以生損害於公眾及他人
，處有期徒刑陸月。應執行有期徒刑壹年陸月，未扣案鑰匙壹支
沒收，並應於刑之執行前，令入勞動場所強制工作參年。
    事  實
一、甲○○意圖為自己不法之所有，於附表所示之時、地，以附
    表所示之方式，竊取如附表所示之財物，並於96年6 月7 日
    竊得如附表編號1 所示之信用卡後，在亦屬私文書之該張信
    用卡背面持卡人簽名欄上偽造「丁○○」之簽名1 枚，偽造
    「丁○○」名義之上開信用卡私文書1 份，足生損害於新光
    銀行、財團法人聯合信用卡處理中心對於信用卡客戶管理之
    正確性及丁○○本人。嗣因警方在失竊後尋獲之車號7481-G
    X 號自用小客車內採得可疑指紋，經送請比對後發現與甲○○之指紋相符，遂持拘票至桃園縣大峰路51號7 樓拘提甲○○，並在上址查獲上開新光銀行信用卡1 張、保齡球1 顆、
    蘇黎世產物保險卡1 張等財物，始查悉上情。
二、案經桃園縣政府警察局桃園分局報請臺灣桃園地方法院檢察
    署檢察官偵查起訴。
    理    由
一、本件被告所犯係死刑、無期徒刑、最輕本刑為3 年以上有期
    徒刑以外之罪，其於準備程序中就被訴事實為有罪之陳述，
    經法官告知簡式審判程序之旨，並聽取公訴人、被告之意見
    後，依刑事訴訟法第273 條之1 第1 項規定，經本院合議庭
    裁定，由受命法官獨任進行簡式審判程序審理，核先敘明。
二、上揭事實業據被告甲○○坦承不諱，並經證人丁○○、丙○○、乙○○於警訊時證述綦詳，且有丁○○、丙○○出具之
    贓物認領保管單、內政部警政署刑事警察局刑紋字第096000
    59150 號鑑驗書、桃園縣政府警察局桃園分局尋獲7481-GX
    號自小客車現場勘驗報告、新光銀行函、採證照片及贓物照
    片等物件在卷可稽，足徵被告之自白與事實相符，本件事證
    明確，被告之犯行堪予認定，應依法論科。
三、核被告如附表編號1 、2 、3 所示之犯行，均係犯刑法第32
    0 條第1 項之竊盜罪，其在如附表編號1 所示之信用卡背面
    持卡人簽名欄上偽造「丁○○」之簽名1 枚之犯行，係犯刑
    法第210 條之偽造私文書罪。被告偽造署名係偽造私文書之
    階段行為，不另論罪。被告所犯上開3 件竊盜犯行及1 件偽
    造私文書犯行，應予分論併罰。爰審酌被告之素行、犯罪動
    機、目的、手段、所竊取財物之價值、對被害人造成之損害
    程度，及其犯後態度等一切情狀，各量處如主文所示之刑。
    又中華民國九十六年罪犯減刑條例已於96年7 月16日實施，
    因被告如附表編號1 、2 所示之犯罪時間係在96年4 月24日
    以前，爰併依該條例第2 條第1 項第3 款之規定，就被告如
    附表編號1 、2 所示犯罪部分，各減其宣告刑二分之一，並
    與其他不應減刑之罪部分，定其應執行刑。被告用以行竊之
    機車鑰匙1 支為被告所有，雖未扣案，但無法證明已滅失，
    應依刑法第38條第1 項第2 款之規定宣告沒收。
四、另按保安處分係針對受處分人將來之危險性所為之處置，以
    達教化、治療之目的，為刑罰之補充制度。我國現行刑法採
    刑罰與保安處分雙軌制，係在維持行為責任之刑罰原則下，
    為協助行為人再社會化之功能，以及改善行為人潛在之危險
    性格，期能達成根治犯罪原因、預防犯罪之特別目的。是保
    安處分中之強制工作，旨在對嚴重職業性犯罪及欠缺正確工
    作觀念或無正常工作因而犯罪者，強制其從事勞動，學習一
    技之長及正確之謀生觀念，使其日後重返社會，能適應社會
    生活。竊盜犯贓物犯保安處分條例第3 條第1 項規定：「十
    八歲以上之竊盜犯、贓物犯，有犯罪之習慣者，得於刑之執
    行前，令入勞動場所強制工作。」，即係本於保安處分應受
    比例原則之規範，使保安處分之宣告，與行為人所為行為之
    嚴重性、行為人所表現之危險性及對於行為人未來行為之期
    待性相當之意旨而制定，而由法院視行為人之危險性格，決
    定應否令入勞動處所強制工作，以達預防之目的。查被告前
    有違反麻醉藥品管理條例、毒品危害防制條例、竊盜、贓物
    等前科，且其接續執行所犯竊盜、毒品等案件後，於95年8
    月9 日假釋出監，竟於假釋期間再犯本案3 件竊盜罪及1 件
    偽造私文書罪，其顯有犯罪之習慣甚明，若僅藉由刑之執行
    已不足以徹底根絕其惡性，爰依竊盜犯贓物犯保安處分條例
    第3 條第1 項、第4 條、第5 條第1 項前段之規定，併予諭
    知應於刑之執行前令入勞動場所強制工作3 年，以資警惕。
五、公訴意旨另以：被告甲○○於96年6 月7 日中午，在桃園市
    ○○路51號7 樓，將上開偽造之信用卡私文書交予「阿賓」
    ，稍後「阿賓」告知信用卡未開卡而歸還被告，因認被告此
    部分另涉犯刑法第216 條、第210 條之行使偽造私文書罪及
    刑法第339 條第2 項之詐欺得利罪。經查，被告雖將上開信
    用卡交予「阿賓」，但被告既曾向「阿賓」表示該張信用卡
    係其所拾獲，顯無對「阿賓」主張其為持卡人「丁○○」，
    且在信用卡有效期限內有權使用該信用卡之意思，尚難謂其
    交付信用卡之行為屬行使偽造私文書之犯行。另依卷附新光
    銀行之函文內容所示，上開信用卡在96年6 月7 日雖有二筆
    交易記錄，但並無證據足資證明該二筆交易即為「阿賓」所
    盜刷，且縱認該二筆交易係由「阿賓」刷卡消費，但因卷內
    並無積極證據足資證明被告與「阿賓」間就刷卡消費之犯行
    ，有犯意聯絡及行為分擔，檢察官認被告此部分涉犯行使偽
    造私文書及詐欺得利罪，即有未合，此外復查無其他積極證
    據足資證明被告確有檢察官所指此部分之犯行，惟公訴意旨
    認行使偽造私文書部分與經本院論罪之偽造私文書罪部分具
    吸收關係，而行使偽造私文書部分則與詐欺得利部分有想像
    競合之裁判上一罪，爰均不另為無罪之諭知，附此敘明。
據上論斷，應依刑事訴訟法第273 條之1 第1 項、第299 條第1
項前段，刑法第320 條第1 項、第210 條、第38條第1 項第2 款
、第51條第5 款，刑法施行法第1 條之1 第1 項、第2 項前段，
中華民國九十六年罪犯減刑條例第2 條第1 項第3 款、第7 條、
第10條、第11條，竊盜犯贓物犯保安處分條例第3 條第1 項、第
4 條、第5 條第1 項前段，判決如主文。
本案經檢察官許曉微到庭執行職務。
中　　華　　民　　國　　96　　年　　11　　月　　23　　日
                  刑事第十一庭    法　官　魏于傑
上正本證明與原本無異。
如不服本判決，得於收受判決正本後10日內，向本院提出上訴狀
。
                                  書記官  林怡君
中　　華　　民　　國　　96　　年　　11　　月　　23　　日
附表：
┌──┬───────┬──────────┬─────────────┬────┐
│編號│犯罪時間      │犯罪地點            │犯罪手法及竊得財物        │宣告刑  │
├──┼───────┼──────────┼─────────────┼────┤
│1   │96年3月12日上 │臺北縣樹林市○○路與│以其所有之機車鑰匙1 支（未│有期徒刑│
│    │午9時30分許   │大慶街口            │扣案），竊取乙○○所有之車│8 月    │
│    │              │                    │號7481-GX 號自用小客車1 部│        │
│    │              │                    │（內有筆記型電腦1 台、高速│        │
│    │              │                    │公路回數票1 本）          │        │
├──┼───────┼──────────┼─────────────┼────┤
│2   │96年3 月份某日│桃園縣桃園市○○○街│以石頭敲破車窗之方式，竊取│有期徒刑│
│    │（起訴書誤載為│37號（起訴書誤載為八│車號KY-6855 號自用小客車內│8 月    │
│    │96年4 月）    │德市○○路）        │丙○○所有之現金新臺幣三百│        │
│    │              │                    │元及蘇黎士產物保險卡1 張  │        │
├──┼───────┼──────────┼─────────────┼────┤
│3   │96年6月7日上午│桃園縣桃園市○○○街│以石頭敲破車窗之方式，竊取│有期徒刑│
│    │6時許         │142號前             │車號V4-7728 號自用小客車內│ 月     │
│    │              │                    │丁○○所有之新光銀行信用卡│        │
│    │              │                    │1 張及保齡球1 顆          │        │
└──┴───────┴──────────┴─────────────┴────┘
本案論罪科刑主要法條：
中華民國刑法第320條第1項
（普通竊盜罪、竊佔罪）
意圖為自己或第三人不法之所有，而竊取他人之動產者，為竊盜
罪，處 5 年以下有期徒刑、拘役或 5 百元以下罰金。
中華民國刑法第210條
（偽造變造私文書罪）
偽造、變造私文書，足以生損害於公眾或他人者，處 5 年以下有
期徒刑。
